【裁判字號】    98,易,3641
【裁判日期】    981130
【裁判案由】    毒品危害防制條例
【裁判全文】
臺灣臺中地方法院刑事判決              98年度易字第3641號
公  訴  人  臺灣臺中地方法院檢察署檢察官
被      告  丙○○
上列被告因違反毒品危害防制條例案件，經檢察官提起公訴（98
年度毒偵字第2747號），於本院準備程序，被告就被訴事實為有
罪之陳述，經本院告知簡式審判程序意旨，並聽取當事人之意見
後，經合議庭裁定改行簡式審判程序，本院判決如下：
    主  文
丙○○施用第二級毒品，累犯，處有期徒刑伍月，如易科罰金，
以新臺幣壹仟元折算壹日。扣案之甲基安非他命殘渣袋壹個，沒
收銷燬之。扣案之玻璃球吸食器壹支，沒收之。
    犯罪事實
一、丙○○前因妨害風化案件，經法院判處有期徒刑3月確定，
    於民國93年6月21日易科罰金而執行完畢。仍不知悛改，
    前曾因施用毒品案件，經本院裁定送觀察、勒戒後，認有繼
    續施用毒品之傾向，再經本院裁定令入戒治處所施以強制戒
    治，於民國97年7月16日執行完畢釋放，並經臺灣臺中地方
    法院檢察署檢察官以97年度戒毒偵字第206號為不起訴處分
    確定。詎仍不知戒絕毒癮，復基於施用第二級毒品之犯意，
    於98年7月13日晚上8時許，在其位於臺中市○區○○路328
    巷14之1號居處，以將毒品甲基安非他命置於玻璃球內燒烤
    後吸食煙霧之方式，施用第二級毒品甲基安非他命1次。嗣
    於98年7月15日晚上8時許，為警持搜索票至其上址居處執行
    搜索而查獲，並扣得玻璃球1支及殘渣袋1個，經警採集其尿
    液送驗，結果呈甲基安非他命陽性反應。
二、案經臺中市警察局第三分局報請臺灣臺中地方法院檢察署檢
    察官偵查起訴。
    理  由
一、按除被告所犯為死刑、無期徒刑、最輕本刑為3年以上有期
    徒刑之罪或高等法院管轄第一審案件者外，於刑事訴訟法第
    273條第1項程序進行中，被告先就被訴事實為有罪之陳述時
    ，審判長得告知被告簡式審判程序之旨，並聽取當事人、代
    理人、辯護人及輔佐人之意見後，裁定進行簡式審判程序；
    除簡式審判程序及簡易程序案件外，第一審應行合議審判，
    刑事訴訟法第273之1條第1項、第284條之1分別定有明文。
    查本件被告丙○○所犯係死刑、無期徒刑、最輕本刑為3年
    以上有期徒刑或高等法院管轄第一審案件以外之罪，並於本
    院行準備程序時就被訴事實為有罪之陳述，本院合議庭依前
    揭規定，經評議結果，裁定改由受命法官獨任行簡式審判程
    序。又簡式審判程序之證據調查，依刑事訴訟法第273條之2
    規定，不受同法第159條第1項審判外陳述排除之限制，再被
    告對於卷內之各項證據，亦不爭執證據能力，故卷內所列之
    各項證據，自得作為證據，合先敘明。
二、上揭犯罪事實，業據被告丙○○於警詢、偵訊及本院審理時
    均坦承不諱，並有上開毒品殘渣袋1個、玻璃球吸食器1支扣
    案，復有扣押物品清單2紙、照片2張在卷可證。而為警所採
    之尿液，經送鑑驗結果確呈安非他命、甲基安非他命陽性反
    應，亦有中山醫學大學附設醫院檢驗科藥物檢測中心於98年
    7月30日出具之尿液檢驗報告1份附卷可稽。此外復有臺中市
    警察局第三分局委託驗尿液代號與真實姓名對照表、採證同
    意書各1份在卷可證。足徵被告自白因有其他證據可補強，
    且查與事實相符，足予憑採。本案事證明確，被告犯行已經
    證明，應依法論科。
三、核被告丙○○所為，係犯毒品危害防制條例第10條第2項之
    施用第二級毒品罪。被告施用第二級毒品前後持有第二級毒
    品之低度行為，應為其施用第二級毒品之高度行為所吸收，
    不另論罪。又其前因妨害風化案件，經法院判處有期徒刑3
    月確定，於93年6月21日易科罰金而執行完畢，有臺灣高等
    法院被告全國前案紀錄表1份在卷可稽，其於5年內故意再犯
    本件有期徒刑以上之罪，為累犯，應依刑法第47條第1項之
    規定，加重其刑。爰審酌被告曾有施用毒品之不良素行，經
    觀察、勒戒及強制戒治後，仍不知悔改警惕，猶繼續施用毒
    品，足見其雖經觀察、勒戒及強制戒治等治療程序，仍未徹
    底戒絕施用毒品遠離毒害，顯未能善體國家設置觀察、勒戒
    機構，協助毒品施用者戒除毒害之良法美意，兼衡以被告犯
    罪之動機、方法、手段、智識能力暨犯後坦承犯行，並供出
    上手，雖未因而查獲毒品來源，惟態度堪稱良好，現已知戒
    絕毒癮，有固定工作，此經證人即其老闆甲○○證述在卷（
    參見本院卷第23頁筆錄）等一切情狀，量處如主文所示之刑
    ，並諭知易科罰金之折算標準。另扣案之安非他命殘渣袋1
    個，因無從與毒品析離，應全部視同毒品，不問屬於犯人與
    否，爰依毒品危害防制條例第18條第1項前段之規定，宣告
    沒收銷燬之。又扣案之玻璃球吸食器1支，為被告所有，且
    為其供施用毒品犯罪所用之物，業據被告供承在卷，爰依刑
    法第38條第1項第2款、第3項之規定，併予宣告沒收之。
四、依刑事訴訟法第273條之1第1項、第299條第1項前段、第310
    條之2、第454條第1項，毒品危害防制條例第10條第2項、第
    18條第1項前段，刑法第11條前段、第47條第1項、第41條第
    1項前段、第38條第1項第2款、第3項，判決如主文。
五、如不服本判決，應於收受送達後10日內向本院提出上訴書狀
    ；並應敘述具體理由；其未敘述上訴理由者，應於上訴期間
    屆滿後20日內向本院補提理由書（均須按他造當事人之人數
    附繕本）「切勿逕送上級法院」。
本案經檢察官乙○○到庭執行職務。
中    華    民    國    98    年    11    月    30    日
                  刑事第七庭    法  官  黃賢婷
以上正本證明與原本無異。
                                書記官  江美琪
中    華    民    國    98    年    11    月    30    日
附錄本案論罪科刑法條：
毒品危害防制條例第10條第2項
施用第二級毒品者，處3年以下有期徒刑。


司法院資訊處製作；財團法人民間司法改革基金會備份。
